臺灣高雄地方法院刑事判決
111年度審易字第241號
公  訴  人  臺灣高雄地方檢察署檢察官
被      告  呂順財

                    住○○市○○區○○路000○0號(高雄    ○○○○○○○○燕巢辦公處)


上列被告因竊盜案件，經檢察官提起公訴（111年度偵字第1032
號），被告於本院準備程序為有罪之陳述，經本院裁定依簡式審
判程序審理，判決如下：
    主  文
呂順財犯攜帶兇器竊盜罪，累犯，處有期徒刑柒月。未扣案之現金新臺幣伍佰元沒收，如全部或一部不能沒收或不宜執行沒收者，追徵其價額。　　　　　　　　　　
    事  實
一、呂順財意圖為自己不法之所有，基於竊盜之犯意，於民國11
    0年10月27日22時23分許，在位於高雄市○鎮區○○○路0000號
    之工地內，持客觀上具有危險性之老虎鉗（未扣案），剪斷
    工地內之電纜線約40至50公尺，得手後隨即離開現場。呂順
    財復將竊得之電纜線，於不詳時間、地點，以新臺幣（下同
    ）600元之價格，變賣予真實姓名、年籍不詳之人。嗣經上
    開工地負責人張曉祥發現失竊，委由王祈源報警處理，經警
    調閱相關監視器錄影畫面，並扣得呂順財花用剩餘之現金10
    0元（已經警發還予張曉祥），而查悉上情。
二、案經張曉祥告訴由高雄市政府警察局前鎮分局報告臺灣高雄
    地方檢察署檢察官偵查起訴。
    理  由
一、本件被告呂順財所犯係死刑、無期徒刑、最輕本刑為3年以
    上有期徒刑以外之罪，其於準備程序進行中就被訴事實為有
    罪之陳述，經法官告知簡式審判程序之旨，並聽取當事人之
    意見後，認無不得或不宜改依簡式審判程序進行之情形。爰
    依刑事訴訟法第273條之1第1項規定，由法官行簡式審判程
    序審理。又本件所引屬於被告以外之人於審判外陳述之傳聞
    證據，依同法第273條之2規定，不受第159條第1項關於傳聞
    法則規定之限制，依法有證據能力，合先敘明。
二、上開犯罪事實，業據被告呂順財於警詢（警卷第4至6頁）及
    本院審理時（審易卷第25、33、37頁）均坦承不諱，核與證
    人即告訴人張曉祥於警詢（警卷第11、12頁）、證人王祈源
    於警詢（警卷第9、10頁）證述之情節，參核相符；並有高
    雄市政府警察局前鎮分局扣押筆錄、扣押物品目錄表、贓物
    認領保管單各1份（警卷第13至17、21頁）、監視器錄影光
    碟1片、監視器錄影畫面擷取照片6張、現場照片6張、扣案
    物品照片1張（警卷第35至41、45頁）在卷可佐。是被告上
    開任意性之自白，與卷內之積極證據，參核相符，足以採為
    論罪之基礎。本件事證明確，被告上開犯行，堪以認定，應
    依法論科。
三、論罪科刑：
  ㈠按刑法第321條第1項第3款之加重竊盜罪，係以行為人攜帶兇器竊盜為其加重條件，此所謂兇器，並無種類限制，凡客觀上足對他人生命、身體、安全構成威脅，具危險性之器物均屬之，且祇須行竊時攜帶此種具危險性之兇器為已足，尚不以攜帶之初有行兇意圖為必要（最高法院79年台上字第5253號判決意旨參照）。本件被告呂順財行為時，所攜帶之老虎鉗1支，可用以剪斷電纜線等物，堪認客觀上足對人之生命、身體、安全構成威脅，具有危險性，自屬刑法第321條第1項第3款所定之兇器無疑。　　　　　　　　　　
　㈡核被告所為，係犯刑法第321條第1項第3款之攜帶兇器竊盜罪
    。
　㈢次按刑法第47條所規定累犯之加重，以受徒刑執行完畢，或
    一部之執行而赦免後，5年以內再故意犯有期徒刑以上之罪
    者，為其要件。被告前因竊盜案件，經本院以109年簡字第1
    325號判決判處有期徒刑5月確定，業於110年2月4日執行完
    畢等情，有臺灣高等法院被告前案紀錄表1份在卷可查（詳
    前科卷內），其於前案受徒刑之執行完畢後，5年以內故意
    再犯本件有期徒刑以上之罪，構成累犯。而司法院釋字第77
    5號解釋意旨雖有指構成累犯者，不分情節，一律加重最低
    本刑，於不符合刑法第59條所定要件之情形下，致生行為人
    所受之刑罰超過其應負擔罪責之個案，不符罪刑相當原則、
    比例原則，在刑法第47條第1項修正前，為避免發生上述罪
    刑不相當的情形，法院就該個案應裁量是否加重最低本刑。
    亦即僅於個案經裁量後認應處最低法定刑，又無法適用刑法
    第59條規定減輕之情形，法院始應依此解釋意旨裁量不予加
    重最低本刑（臺灣高等法院高雄分院108年度上訴字第1042
    號、最高法院109年度台上字第619號判決意旨參照）。本件
    本件被告劉元豪前有多次竊盜之前科紀錄，對犯罪有特別之
    惡性及對刑罰反應力薄弱之情形，其經後述之量刑審酌後，
    並無足認有前揭應處最低法定刑，又無法適用刑法第59條規
    定減輕之情形，即無從裁量不予加重最低本刑，爰依刑法第
    47條第1項規定，加重其刑。　　　　　
　㈣爰以行為人之責任為基礎，審酌被告不思以正當途徑獲取財
    物，貪圖不勞而獲，竟恣意攜帶兇器竊取他人財物，侵害他
    人財產法益，所為實不足取，惟念及被告犯後於警、審程序
    尚能坦承犯行，態度非惡，兼衡以被告前有多次竊盜前科，
    仍再犯本案，素行難謂良好，並參酌被告於本院審理時自陳
    大專肄業之教育程度，入監前從事臨時工、每天收入約700
    至1500元，未婚、無小孩等家庭、經濟及生活狀況（審易卷
    第39頁）等行為人責任基礎，暨其犯罪之動機、目的、手段
    、所生損害等一切情狀，量處如主文所示之刑。
四、沒收部分之說明
  ㈠按犯罪所得，屬於犯罪行為人者，沒收之。但有特別規定者
    ，依其規定。前二項之沒收，於全部或一部不能沒收或不宜
    執行沒收時，追徵其價額。刑法第38條之1第1項、第3項亦
    有明定。　
  ㈡經查被告呂順財竊得電纜線後，業已變賣，得手贓款600元，
    並已花用500元等情業經被告於警詢、本院審理時供述在卷
    （警卷第5頁；審易卷第25頁），是除扣案100元已經警發還
    被害人外，其餘未扣案贓款500元，係被告本案犯罪之不法
    所得，爰依刑法第38條之1第1項規定，宣告沒收，於全部或
    一部不能沒收或不宜執行沒收時，追徵其價額。
　㈢至扣案變賣所得贓款100元，雖經扣案，然已經警實際合法發
    還告訴人張曉祥在案，有贓物認領保管單在卷可稽（警卷第
    21頁），依刑法第38條之1第5項規定，爰不予宣告沒收或追
    徵。至本件供被告犯罪所用之老虎鉗1支，並非被告所有之
    物，既未扣案，被告警詢供承將之丟在現場（警卷第5頁）
    ，亦非違禁物，為免生執行上之困擾，爰不予宣告沒收，併
    此敘明。　
據上論斷，應依刑事訴訟法第273條之1第1項、第299條第1項前
段，刑法第321條第1項第3款、第47條第1項、第38條之1第1項、
第3項，刑法施行法第1條之1，判決如主文。
本案經檢察官王清海提起公訴，檢察官呂乾坤到庭執行職務。
中　　華　　民　　國　　111 　年　　4 　　月　　25　　日
                  刑事第五庭    法  官       李昆南
以上正本證明與原本無異。
如不服本判決應於收受送達後20日內向本院提出上訴書狀，並應
敘述具體理由；如未敘述上訴理由者，應於上訴期間屆滿後20日
內向本院補提理由書（均須按他造當事人之人數附繕本）「切勿
逕送上級法院」。
因疫情而遲誤不變期間，得向法院聲請回復原狀。
中　　華　　民　　國　　111 　年　　4 　　月　　26　　日
　　　　　　　　　　　　　　    書記官       鄭仕暘     
附錄本判決論罪科刑法條
中華民國刑法第321條
犯前條第一項、第二項之罪而有下列情形之一者，處6月以上5年
以下有期徒刑，得併科50萬元以下罰金：
一、侵入住宅或有人居住之建築物、船艦或隱匿其內而犯之。
二、毀越門窗、牆垣或其他安全設備而犯之。
三、攜帶兇器而犯之。
四、結夥三人以上而犯之。
五、乘火災、水災或其他災害之際而犯之。
六、在車站、港埠、航空站或其他供水、陸、空公眾運輸之舟、
    車、航空機內而犯之。
前項之未遂犯罰之。